臺灣臺北地方法院刑事判決　　　　　　　　　　　　　九十一年度訴字第四三一號
　　公　訴　人　臺灣臺北地方法院檢察署檢察官
　　被　　　告　乙○○　男　二.
　　指定辯護人　甲○公設辯護人陳德仁
右列被告因違反毒品危害防制條例案件，經檢察官提起公訴（九十年度偵字第一三七
四六號），甲○判決如左：
    主  文
乙○○共同意圖販賣而持有第二級毒品，處有期徒刑陸年。
扣案第二級毒品大麻煙草壹包（驗餘淨重捌點捌壹公克）、ＭＤＭＡ壹佰壹拾玖顆（
驗餘淨重陸點玖公克）均沒收銷燬之。
    事  實
一、乙○○明知大麻及ＭＤＭＡ係屬毒品危害防制條例所規範之第二級毒品，不得販
    賣或持有，竟於民國九十年六月十六日凌晨一時許，在臺北市○○○路、農安街
    口，於綽號「阿傑」、真實姓名年籍不詳之成年男子表示要以新臺幣（下同）二
    萬元之價格將大麻一包、ＭＤＭＡ一百四十一顆、Ｋ他命一包及塑膠瓶裝四瓶販
    賣予乙○○，乙○○表明並無資力購買該批毒品而拒絕後，再與「阿傑」達成協
    議，共同基於意圖販賣而持有第二級毒品大麻、ＭＤＭＡ（下稱大麻、ＭＤＭＡ
    ）之犯意聯絡（Ｋ他命部分被告行為後始公告增列為第三級毒品），同意該批毒
    品由「阿傑」交予乙○○，共同持有之，再由乙○○負責將該批毒品販售予不特
    定人，販賣所得利潤由二人均分。嗣於同日凌晨四時許，乙○○在臺北市○○街
    二十三號地下一樓之金上海酒坊店外，施用其持有之前揭毒品ＭＤＭＡ一顆後（
    施用毒品部分，業經甲○九十年度毒聲字第一三六六號裁定送觀察勒戒後，認無
    繼續施用毒品之傾向，由臺灣臺北地方法院檢察署檢察官以九十年度毒偵字第一
    七０九號為不起訴處分），於同日六時許，意圖販賣持有前揭毒品前往上開酒坊
    內，準備以大麻每支二百元、ＭＤＭＡ每顆三百元之代價，伺機賣予不特定人。
    後於同日上午九時五十分，在前揭毒品尚未販出前，為警方於上開酒坊臨檢時當
    場查獲，並於隨身手提包內扣得上開大麻一包（驗餘淨重八點八一公克）、ＭＤ
    ＭＡ一百四十顆（驗餘僅剩一百十九顆，總淨重三六點九公克）、Ｋ他命白色粉
    末一包及塑膠瓶裝四瓶（驗餘總淨重九點七八公克）。
二、案經臺北市政府警察局中山分局移送臺灣臺北地方法院檢察署檢察官偵查起訴。
    理  由
一、訊據被告乙○○固不否認為警查獲時持有上揭大麻、ＭＤＭＡ之事實，惟矢口否
    認有意圖販賣而持有大麻、ＭＤＭＡ犯行，辯稱伊是跟綽號阿傑之男子購買毒品
    供己施用，阿傑有叫伊賣毒品，但是伊不同意，伊對阿傑說把他的毒品買下來，
    不要幫他賣云云。經查：
    （一）被告於九十年六月十六日為警查獲移送至臺灣臺北地方法院檢察署偵訊時
          已自承大麻等毒品係伊友人阿傑給的，阿傑問伊要不要賣，就把毒品給伊
          ，叫伊大麻一根賣二百元，ＭＤＭＡ一顆賣三百元，有賣的話利潤一人一
          半等語（見偵查卷第二十五面反面）。又被告供承係阿傑交付給伊而為警
          扣得之煙草一包及藥丸一百四十顆經鑑驗結果，分別有大麻成分及ＭＤＭ
          Ａ成分，亦有法務部調查局鑑定通知書、內政部警政署刑事警察局鑑驗通
          知書在卷可稽。
    （二）被告雖於甲○審理時辯稱查獲之毒品係阿傑賣給伊，供伊自己施用云云，
          惟被告經甲○詢問平時如何向他人購買毒品及本次共給阿傑多少錢時，則
          供述平時向不認識的人購買ＭＤＭＡ是三百元一顆，買過幾次，每次都是
          一、二顆，都是幾百元付清，大麻沒有買過，是別人拿給伊施用，Ｋ他命
          曾買過一次，一罐一千元，這次阿傑賣給伊的毒品總共要二萬元，伊給阿
          傑六千元等語。是由被告陳述可知，被告以前每次向他人購買供自己施用
          之毒品ＭＤＭＡ、Ｋ他命均僅一、二顆或一罐，且均付清價款，然此次被
          告為警查獲時持有之ＭＤＭＡ份量多達一百四十顆，且價款未付清前即可
          取得毒品，顯與被告以前購買毒品供己施用之情形有異，益徵被告於偵訊
          時供承查獲之毒品係阿傑交付給伊叫伊賣，有賣的話利潤一人一半等語真
          實可採，被告於甲○審理時翻異前詞，改稱該毒品係伊購得供己施用云云
          ，顯屬卸責之詞，應非可採。
    （三）如前所述，被告持有阿傑交付之毒品，並非供己施用，且被告自承上開毒
          品係阿傑交付給伊叫伊賣，利潤均平，則被告收受持有阿傑交付之大量毒
          品，顯係有販賣牟利之意圖，被告於九十年六月十六日第一次偵訊時亦供
          承「我想賣，但還沒賣出去」一詞（見偵查卷第二十五頁反面），故被告
          辯稱伊不想賣毒品云云，洵非可採。
    （四）綜上所述，本件事證明確，被告犯行堪予認定，應依法論科。
二、核被告所為，係犯毒品危害防制條例第五條第二項之意圖販賣而持有第二級毒品
    罪。其與阿傑有犯意聯絡及行為分擔，為共同正犯。爰審酌被告之素行、牟利之
    犯罪動機、目的、犯罪之手段、犯罪對社會風氣之危害、否認犯罪之態度等一切
    情狀，量處如主文所示之刑，以示懲儆。扣案之毒品大麻煙草一包（驗餘淨重八
    點八一公克）、ＭＤＭＡ一百十九顆（原一百四十顆，驗餘僅剩一百十九顆，共
    淨重三六點九公克），爰依毒品危害防制條例第十八條第一項前段沒收銷燬之。
據上論斷，依刑事訴訟法第二百九十九條第一項前段，毒品危害防制條例第五條第二
項、第十八條第一項前段，刑法第十一條前段、第二十八條，判決如主文。
本案經檢察官葉惠燕到庭執行職務。
中    華    民    國      九十一    年      十二     月       十九      日
                                  臺灣臺北地方法院刑事第八庭
                                      法  官  鄭  佾  瑩
右正本證明與原本無異。
如不服本判決，應於判決送達後十日內向甲○提出上訴狀(應抄附繕本)。告訴人
或被害人如對於本判決不服者，應具備理由請求檢察官上訴，其上訴期間之計算
係以檢察官收受判決正本之日期為準。
                                      書記官  何  適  熹
中    華    民    國      九十二     年       一     月       七        日
附錄本案論罪科刑之法條全文：
毒品危害防制條例第五條
意圖販賣而持有第一級毒品者，處無期徒刑或十年以上有期徒刑，得併科新台幣七百
萬元以下罰金。
意圖販賣而持有第二級毒品者，處五年以上有期徒刑，得併科新台幣五百萬元以下罰
金。
意圖販賣而持有第三級毒品者，處三年以上十年以下有期徒刑，得併科新台幣三百萬
元以下罰金。
意圖販賣而持有專供製造或施用毒品之器具者，處五年以下有期徒刑，得併科新台幣
一百萬元以下罰金。
